臺灣高雄地方法院刑事判決　　　　　　100年度侵訴字第119號
公　訴　人　臺灣高雄地方法院檢察署檢察官
被　　　告　孫得暐
選任辯護人　顏福松律師
上列被告因妨害性自主罪案件，經檢察官提起公訴（100 年度偵
字第10266 號），被告就被訴事實為有罪之陳述，經本院告知被
告簡式審判程序之旨，並聽取被告、辯護人與檢察官之意見後，
由本院合議庭裁定改由受命法官獨任依簡式審判程序進行，判決
如下：
    主  文
孫得暐對於十四歲以上未滿十六歲之女子為性交，處有期徒刑陸
月。
    事  實
一、孫得暐與0000-000000（民國84年6月生，真實姓名年籍詳卷
    ，下稱甲女）於民國99年月間因工作結識。其明知甲女係14
    歲以上未滿16歲之女子，性自主決定權未臻成熟，竟基於對
    14歲以上未滿16歲女子為性交行為之犯意，於100 年2 月20
    日晚間8 時許，在其位於高雄市仁武區○○○路427 巷25號
    住處房間內，在不違反甲女意願下，將其性器插入甲女性器
    之方式，與甲女為性交行為1 次。嗣因甲女於翌日返家，經
    渠母0000-000000A（真實姓名年籍詳卷，下稱乙女）詢問昨
    晚去處，始知悉上情。。
二、案經乙女訴由高雄市政府警察局鳳山分局移送臺灣高雄地方
    法院檢察署檢察官偵查起訴。
    理  由
一、本件被告孫得暐所犯並非死刑、無期徒刑、最輕本刑為3年
    以上有徒刑之罪或高等法院管轄第一審案件，而其於審判程
    序進行中，被告就被訴事實為有罪之陳述，經告知簡式審判
    程序之旨，並聽取公訴人及被告、辯護人之意見後，本院認
    適宜改依簡式審判程序進行，爰依刑事訴訟法第273  條之1
    第1 項規定，由本院合議庭以裁定由受命法官獨任進行簡式
    審判程序，合先敘明。
二、上揭事實，業據被告於本院審理時坦承不諱，核與證人甲女
    於警詢及偵查中之證述相符（偵卷第8 至13頁、第31至33頁
    ），並有甲女所繪之被告上開住處之現場圖1 紙（偵卷第22
    頁）、臺灣大哥大補印通話明細單19紙（偵卷第36至54頁）
    、內政部警政署刑事警察局鑑定書1 份（偵卷第69至72頁）
    附卷可佐，而被害人甲女於本件案發時為14歲以上未滿16歲
    之女子，亦有代號0000-000000 之代號與真實姓名對照表1
    份供核（見偵卷彌封袋內資料），足認被告之任意性自白與
    事實相符，應堪採信。綜上，本案事證明確，被告犯行堪以
    認定，應依法論罪科刑。
三、查甲女係84年6 月間生，於案發時係屬14歲以上未滿16歲之
    人，有其年籍資料在卷可憑，是核被告孫得暐所為，係犯刑
    法第227 條第3 項對於14歲以上未滿16歲之女子為性交罪。
    又按被告行為後，兒童及少年福利法業於100 年11月30日經
    總統公布，100 年12月2 日施行將「兒童及少年福利法」名
    稱修正為「兒童及少年福利與權益保障法」，並修正全文，
    其中原兒童及少年福利法第70條第1 項修正為兒童及少年福
    利與權益保障法第112 條第1 項：「成年人教唆、幫助或利
    用兒童及少年犯罪或與之共同實施犯罪或故意對其犯罪者，
    加重其刑至2 分之1 。但各該罪就被害人係兒童及少年已定
    有特別處罰規定者，從其規定」，僅將兒童及少年福利法原
    條文第1 項後段「不在此限」4 字修改為「從其規定」，核
    為法律名稱變更，其加重要件及加重刑度均未變更，自無庸
    依刑法第2 條第1 項為新舊法比較，惟被告雖係對未滿18歲
    之甲女犯罪，然被告行為時年僅18歲，非屬兒童及少年福利
    與權益保障法第112 條第1 項所稱之「成年人」，況刑法第
    227 條第3 項之規定，業將年齡明列為犯罪構成要件，自無
    庸再依裁判時之兒童及少年福利與權益保障法第112 條第1
    項規定加重其刑，併此敘明。
四、爰審酌被告明知甲女為14歲以上未滿16歲之少女，心智尚未
    成熟，對於性行為缺乏完全自主判斷能力，如過早為性行為
    ，可能影響其身心之發展，竟因未能克制自身情欲，與甲女
    發生性行為，行為實不足取，而被告於偵查及本院準備程序
    中均否認犯行，至審判程序之初方坦承犯罪，此一過程更屬
    對被害人之傷害。惟念及被告係81年3 月間生，為本件犯行
    時僅18歲，年紀尚輕，思慮欠週，又與甲女係在兩情相悅之
    情形下發生性交行為，甲女始終表示不願追究，被告於審判
    程序中亦當庭向乙女道歉，並已與被害人甲女及乙女達成和
    解（分期付款方式給付賠償金共新臺幣【下同】20萬元，尚
    未給付），足認被告尚知為其行為負責，及被告自述目前在
    鐵工廠上班，每月收入2 萬元之經濟狀況等一切情狀，酌情
    量處如主文所示之刑，以資懲儆。
據上論斷，應依刑事訴訟法第273 條之1 第1 項、第299 條第1
項前段，刑法第227 條第3 項，判決如主文。
本案經檢察官吳美齡到庭執行職務
中    華    民    國   100    年    12    月    30    日
                  刑事第二十庭  法  官   蔡書瑜
以上正本證明與原本無異。
如不服本判決應於收受送達後10日內向本院提出上訴書狀，並應
敘述具體理由；如未敘述上訴理由者，應於上訴期間屆滿後20日
內向本院補提理由書（均須按他造當事人之人數附繕本）「切勿
逕送上級法院」。
中    華    民    國   100    年    12    月    30    日
                                書記官   林玉珊
附錄本案所犯法條:
中華民國刑法第227條第3項
對於十四歲以上未滿十六歲之男女為性交者，處 7 年以下有期
徒刑。